# 求助，关于多次购买构成非同一控制的问题

提问人：cwzinchina 时间：2015-03-11 12:12:34
非同一控制下多次购买企业合并，由权益法转换为控制时。合并日为什么没有 借：投资收益 少数股东损益 未分配利润--年初 贷：
未分配利润--年末 提取盈余公积 向股东分配利润的抵消分录呀。。。个别报表中，母公司投资收益，和子公司的利润因为子公司分配利润，导致母公司增记投资收益在先前合并前的权益法计算时不是有重复么？.

回答人：chenyiwei
在合并报表层面，从不控制到控制构成了一项“跨越会计处理界线”，因此视同先按公允价值处置原持有的投资，随即再按照公允价值取得一项对被购买方具有控制权的投资。所以购买日前后所持有的投资虽然针对同一被投资方，但没有经济上的联系。请注意搜索本版面上的相关讨论。